【裁判字號】    88,交易,410
【裁判日期】    890608
【裁判案由】    過失傷害
【裁判全文】
臺灣臺南地方法院刑事判決                        八十八年度交易字第四一號
    公  訴  人  臺灣台南地方法院檢察署檢察官
    被      告  甲○○
右列被告因過失傷害案件，經檢察官提起公訴（八十八年度營偵字第一四六三號），
本院判決如左：
    主  文
甲○○因過失傷害人，處拘役伍拾日，如易科罰金，以佰元折算壹日。
    事  實
一、甲○○於民國（下同）八十八年七月十九日晚上九時二十分許，駕駛車牌號碼Ｒ
    Ｋ─一一四○號自用小客車，沿台南縣新營市○○路由東向西方向行駛，至長榮
    路與金華路交岔路口，本應注意車輛行駛時，駕駛人應注意車前狀況，並隨時採
    取必要之安全措施；及汽車行駛至交岔路口，轉彎車應讓直行車先行，並遵守交
    通號誌之指示行車，而依當時天候、路況等情形，又無不能注意之情事，竟疏於
    注意，於經過上開交岔路口時，貿然由長榮路左轉入金華路，適乙○○駕駛車牌
    號碼ＶＲＶ─九二二號重機車後載其姪殷奇煌，沿長榮路由西向東方向直駛而來
    ，亦疏未注意車前狀況，至上開交岔路口迨發現甲○○左轉之車輛時，已避煞不
    及而撞及甲○○之車輛，使該機車前擋風板、腳踏板左側受損撞，乙○○人車倒
    地，因而受有右股骨轉子下骨折之傷害（起訴書誤載為左股骨下骨折）。甲○○
    在肇事後，留在現場，於警員到達肇事現場尚不知車輛之駕駛人而為詢問時，主
    動向警員表明其為肇事車輛之駕駛，並接受裁判。
二、案經乙○○訴由台南縣警察局新營分局報告台灣台南地方法院檢察署檢察官偵查
    起訴。
    理  由
一、訊據被告甲○○固供承於右開時地發生車禍肇事致乙○○受傷之事實，惟矢口否
    認伊有過失，辯稱：伊車輛由長榮路左轉至金華路時，已過金華路之斑馬線，告
    訴人是在金華路的斑馬線撞到伊車輛，且告訴人當時車速度過快，是告訴人未遵
    守交通規則行駛在人行道上，才會撞到伊，伊行車並無過失云云。經查，右揭事
    實業據告訴人乙○○於警訊、偵查及審理中指訴歷歷，復有道路交通事故調查報
告表及台灣省立新營醫院診斷證明書各一紙附卷可稽。而依卷附道路交通事故調
    表及現場照片所示，機車倒地時後輪位置及被告車輛肇事後位置固在行人穿越道
    上，然在甲○○車輛肇事後位置之右後方行人穿越道外側（即長榮路機車道上）
    ，有一長、一短之機車刮地痕，顯示該處才是真正撞擊點，再參諸駕駛人之一般
    平均反應時間為四分之三秒，以被告自承肇事時時速為十五公里，其反應距離約
    為三點一二公尺，而被告車輛撞擊點為右前輪輪弧蓋上方，有照片在卷可按，以
    該撞擊點往後倒退三點一二公尺（即被告之反應距離），亦為長榮路之機車道上
    ，故雙方應係在長榮路上相撞後，乙○○機車才被甲○○車輛之衝力帶到人行穿
    越道上，此部分並經證人即現場處理之台南縣警察局新營分局後鎮派出所警員王
    仁清於偵查中到庭陳證無訛，被告上揭所辯，自不足取。按車輛行駛時，駕駛人
    應注意車前狀況，隨時採取必要之安全措施及汽車行駛至交岔路口，轉彎車應讓
    直行車先行。道路交通安全規則第九十四條第三項、第一百零二條第一項第六款
    各定有明文。被告既為轉彎車，自應暫停讓直行之告訴人機車先行，而依當時之
    路況、視距及路燈照明情況，並無不能注意情事，竟疏未注意上開規定，誤判得
    通過而貿然左轉，以致肇事，且本件車禍經送台灣省台南區車輛行車事故鑑定委
    員會鑑定及台灣車輛行車事故覆議鑑定委員會覆議結果，亦均認定被告轉彎車未
    讓直行車先行為肇事主因，告訴人未注意車前狀況為肇事次因，有鑑定書及覆議
    意見書各乙份在卷足憑，益徵被告之行為確有過失。本件車禍之發生，被告既應
    負肇事主因責任，其過失之行為已足確認，而其過失行為與告訴人所受傷害間復
    有因果關係，從而本件事證已臻明確，被告過失之犯行，洵堪認定。另被告在警
    員尚不知肇事人而為詢問時，主動向警員表明其為肇事車輛之駕駛等事實，亦有
    警員所製作之警訊筆錄在卷可證。
二、查被告甲○○因過失致被害人受傷，核其所為，係犯刑法第二百八十四條第一項
    之過失傷害罪。被告在肇事後，於警員到場處理，尚不知犯罪嫌疑人而為詢問時
    ，主動向警自首，表明為肇事車輛之駕駛人，並接受裁判，符合自首之要件，應
    依刑法第六十二條之規定減輕其刑。爰審酌被告之品行、應負肇事責任主因之過
    失程度、告訴人所受之傷害及應負肇事次因之過失責任、被告肇事後無法與告訴
    人達成民事上之和解等一切情狀，量處如主文所示之刑，並諭知易科罰金之折算
    標準，以資懲儆。
據上論斷，應依刑事訴訟法第二百九十九條第一項前段，刑法第二百八十四條第一項
、第四十一條、第六十二條、罰金罰鍰提高標準條例第一條前段、第二條，判決如主
文。
本案經檢察官柯怡伶到庭執行職務。
中    華    民    國      八十九      年      六      月      八        日
                                臺灣臺南地方法院交通法庭
                                    法  官    黃  光  進
右正本證明與原本無異。
如不服本判決，應於判決送達後十日內向本院提出上訴狀( 應附繕本 )。
                                    書記官    胡  美  娟
中    華    民    國      八十九      年      六      月                日
附錄本案論罪科刑法條全文
刑法第二百八十四條第一項：
因過失傷害人者，處六月以下有期徒刑、拘役或五百元以下罰金。


司法院資訊處製作；財團法人民間司法改革基金會備份。
